【裁判字號】    90,訴,316
【裁判日期】    900830
【裁判案由】    妨害自由等
【裁判全文】
臺灣新竹地方法院刑事判決                      九十年度訴字第三一六號
    公  訴  人  臺灣新竹地方法院檢察署檢察官
    被      告  毛嘉
右被告因妨害自由等案件，經檢察官提起公訴（八十九年度偵字第六七九一號），本
院判決如左：
    主  文
甲○○以非法方法剝奪人之行動自由，處有期徒刑肆月，如易科罰金以參佰元折算壹
日。緩刑參年。
    事  實
一、甲○○與丙○○原係男女朋友關係，因丙○○要求分手，但甲○○要求繼續交往
    ，民國八十九年十一月二十五日上午七時許，甲○○前往位於新竹市新竹科學工
    業園區○○○路一號丙○○任職之「聯友光電股份有限公司」（以下簡稱聯友光
    電公司），要與丙○○討論交往事宜，同日上午七時三十分許，丙○○駕駛車號
    ＧＸ─三七０七號自用小客車要離開該公司時，在該公司前路口，甲○○即上前
    以手掌拍打丙○○所駕駛汽車之車窗，要求丙○○停車，但為丙○○所拒，仍駕
    車以慢速前進，甲○○竟萌生剝奪丙○○行動自由及毀損之犯意，跑到丙○○所
    駕駛汽車之前方阻止該車前進，並以右手掌猛擊丙○○所駕駛汽車之駕駛座前前
    擋風玻璃，致該擋風玻璃產生一破洞，損壞該擋風玻璃，足以生損害於丙○○，
    丙○○並因而心生畏懼而不敢往前，甲○○以非法方法剝奪丙○○之行動自由。
    丙○○即將該車開回聯友光電公司警衛室下車求援，該公司警衛乙○○、丁○○
    、戊○○等三人見狀，即上前勸解，甲○○心慌之餘，即駕駛丙○○所駕駛之汽
    車要離開該地，乙○○等人上前制止時，造成乙○○等人受有傷害（業經撤回告
    訴，並經公訴人另為不起訴處分確定），於同日上午十時三十分許，在新竹市新
    竹科學園區○區○路交通銀行前遭警查獲。
二、案經被害人丙○○訴由保安警察第二總隊第一大隊第四中隊報請台灣新竹地方法
    院檢察署檢察官偵查起訴。
    理  由
一、訊據被告甲○○於以前開方式，打破告訴人丙○○所駕駛汽車之擋風玻璃，並剝
    奪告訴人行動自由之事實，均坦承不諱，核與告訴人在偵審中指訴之情節及證人
    乙○○、丁○○、戊○○在偵查中證述之內容均相符，復有告訴人所有遭毀損擋
    風玻璃之汽車照片二張附偵查卷可參，被告毀壞告訴人所駕駛汽車之擋風玻璃，
    足以生損害於告訴人，事證明確，被告前開犯行堪以認定。
三、核被告所為，係分別犯刑法第三百零二條第一項之剝奪他人行動自由罪及同法第
    三百五十四條之普通毀損罪。被告所犯前開二罪，有方法與結果之牽連關係，依
    刑法第五十五條之規定，應從一重之剝奪他人行動自由罪處斷。爰審酌被告係因
    與告訴人產生感情爭執致有本件犯行，被告已賠償告訴人損失，及被告之素行並
    智識程度等一切情狀，量處如主文所示之刑，並諭知易科罰金之折算標準。按被
    告行為後，刑法第四十一條第一項業已修正為：「犯最重本刑為五年以下有期徒
    刑之罪，而受六個月以下有期徒刑或拘役之宣告，因身體、教育、職業、家庭之
    關係或其他正當事由，執行顯有困難者，得以一元以上三元以下折算一日，易科
    罰金。但確因不執行所宣告之刑，難收矯治之效，或難以維持法秩序者，不在此
    限。」，並於九十年一月十日公布，同年月十二日生效。是被告犯罪後法律已有
    變更，新法有利於被告，依刑法第二條第一項前段規定，應適用修正後規定諭知
    易科罰金之折算標準，併予說明。未查被告前未曾犯罪受有期徒刑以上刑之宣告
    ，有台灣高等法院被告全國前案紀錄表在卷可稽，其因與告訴人間之感情糾紛，
    致罹刑典，手段雖不當，但事後坦承犯行，深具悔意，且已賠償告訴人損失，經
    此刑之宣告後，應知警惕而無再犯之虞，本院因認暫不執行其刑為當，併予以宣
    告緩刑三年。
據上論斷，應依刑事訴訟法第二百九十九條第一項前段，刑法第二條第一項前段、第
三百零二條第一項、第三百五十四條、第四十一條第一項前段、第七十四條第一款，
罰金罰鍰提高標準條例第一條前段、第二條，判決如主文。
本案經檢察官吳金棟到庭執行職務。
中      華      民      國    九十      年      八      月     三十     日
                              臺灣新竹地方法院刑事第二庭
                                      法  官  王  銘  勇
右正本證明與原本無異。
如不服本判決應於收受送達後十日內向本院提出上訴書狀，其未敘述上訴之理由者並
得於提起上訴後十日內向本院補提理由書（均須按他造當事人之人數附繕本）。
                                      書記官  鄭  明  枝
中      華      民      國    九十      年      八      月     三十     日
附錄：本案論罪科刑法條全文
刑法第三百零二條第一項
私行拘禁或以其他非法方法，剝奪人之行動自由者，處五年以下有期徒刑、拘役或三
百元以下罰金。
因而致人於死者，處無期徒刑或七年以上有期徒刑，致重傷者，處三年以上十年以下
有期徒刑。
第一項之未遂犯罰之。
刑法第三百五十四條
 (毀損器物罪)
毀棄、損壞前二條以外之他人之物或令致不堪用，足以生損害於公眾或他人者，處二
年以下有期徒刑、拘役或五百元以下罰金。


司法院資訊處製作；財團法人民間司法改革基金會備份。
